# 超额亏损下的被动稀释

提问人：安好 时间：2020-01-06 19:25:56
请教陈版，《企业会计制度》下，A公司持有B公司100%股权，B资不抵债，A权益法核算的备查簿有未弥补亏损。后来引进战略投资者C，A本身也增资一部分，增资完成后A持有B15%股权。请问A的个别报表和合并报表如何处理？
是不是可以认为A15%股权不承担超额亏损，只做增资部分的处理；合并报表中A不再控制B，丧失控制权之前已资不抵债，也不需要做特别处理。
谢谢！

回答人：chenyiwei
这个问题在原制度下规定不清晰，但建议既然A也对B增资，表明A实际上还是承担了一部分原本无需承担的超额亏损，故对实际承担的超额亏损借记投资收益，同时原先合并报表层面的“未确认的投资损失”（含合并资产负债表和合并利润表中的相应项目金额）予以转回处理。重组完成后，建议以A在B的账面净资产中所享有的份额作为长期股权投资账面价值，以此作为成本基础后续转为成本法核算。